臺灣高雄地方法院刑事裁定　　　　　　　　　　　　　八十九年度自字第五九三號
　　自　訴　人　甲○○
　　被　　　告　丙○○
右列被告因詐欺案件，經自訴人提起自訴，乙○裁定如左：
    主  文
自訴駁回。
    理  由
一、按法院或受命法官於自訴案件第一次審判期日前訊問及調查結果，如認為案件有
    刑事訴訟法第二百五十二條至第二百五十四條之情形者，得以裁定駁回其自訴，
    同法第三百二十六條第三項定有明文。
二、本件自訴意旨略以：被告丙○○與自訴人原為同事關係，被告於民國八十八年十
    一月初，佯稱與自訴人合資經營生意，需新台幣十八萬元，自訴人遂於同年十一
    月間，交付被告現金十八萬元，被告並開立本票三張（每張票面金額為六萬元）
    交付自訴人。然被告自收受前開金額後並未依約經營生意，且避不見面，嗣後亦
    未交代該筆金錢之用途，屢經自訴人催討，被告仍置之不理，因認被告涉有刑法
    第三百三十九條第一項之詐欺取財罪云云。
三、訊據被告丙○○固不否認自訴人確曾交付十八萬元，惟辯稱當時其與自訴人係男
    女朋友關係，因個人投資之需要，故向自訴人借款周轉，並未與自訴人合夥，且
    已清償三萬元，嗣後其因故更換手機號碼，有一段時間暫時未能與自訴人碰面，
    並非故意不還錢，此亦為自訴人所悉；又自訴人早已更換手機號碼，並遷移住所
    ，且本案始終未到庭，其至今仍無法與自訴人取得聯絡等語。經查，被告於八十
    八年十一月二十九日，向自訴人借款十八萬元，並開立付款日分別為八十八年十
    二月二十九日、八十九年一月二十九日及八十九年二月二十九日，票面金額均為
    六萬元之本票三張，交付自訴人以供清償，有自訴人所提本票影本三張在卷可證
    ，自訴人此部分所言固為真實，惟自訴人自八十九年十一月二十八日提起本件自
    訴後，即行蹤不明，屢經乙○傳喚、拘提，均未曾到院說明等情，此有乙○所發
    傳票、拘票及警察局報告書等附卷可稽，足證被告所言其無法與自訴人取得聯絡
    一節，亦非虛構。是自訴人自其起訴後迄今已歷年餘，卻始終未到院說明被告究
    施用何種詐術，使其陷於錯誤而交付金錢，對本案之進行漠不關心，顯有利用自
    訟程序恫嚇被告之意圖。此外，復查無其他積極證據，足認被告確有詐欺犯行，
    揆諸首開說明，本件自訴應予駁回。
據上論結，依刑事訴訟法第三百二十六條第三項、第二百五十二條第十款，裁定如主
文。
中      華      民      國      九十一      年      一      月    八    日
                                        臺灣高雄地方法院刑事第一庭
                                            審判長法  官  林水城
                                                  法  官  黃悅璇
                                                  法  官  謝雨真
右正本證明與原本無異。
如不服本裁定，應於裁定送達後五日內，向乙○提出抗告狀。
                                                  書記官  陳威志
中    華    民    國      九十一      年      一      月      九      日
